臺灣高雄地方法院民事裁定
108年度消債更字第262號
聲  請  人  吳寶珠  
0000000000000000

代  理  人  王家鈺律師
上列當事人因消費者債務清理事件聲請更生，本院裁定如下：
    主  文
聲請人吳寶珠自中華民國一百零八年十一月二十五日下午四時起
開始更生程序。
命司法事務官進行本件更生程序。
    理  由
一、按債務人不能清償債務或有不能清償之虞者，得依本條例所
    定更生或清算程序，清理其債務；債務人對於金融機構負債
    務者，在聲請更生或清算前，應向最大債權金融機構請求協
    商債務清償方案，或向其住、居所地之法院或鄉、鎮、市、
    區調解委員會聲請債務清理之調解；自債務人提出協商請求
    之翌日起逾30日不開始協商，或自開始協商之翌日起逾90日
    協商不成立，債務人得逕向法院聲請更生或清算；債務人於
    法院裁定開始更生程序或許可和解或宣告破產前，得向法院
    聲請清算；法院開始清算程序之裁定，應載明其年、月、日
    、時，並即時發生效力；法院開始更生或清算程序後，得命
    司法事務官進行更生或清算程序，必要時得選任律師、會計
    師或其他適當之自然人或法人1人為監督人或管理人，消費
    者債務清理條例（下稱消債條例）第3條、第151條第1項、
    第153條、第80條前段、第83條第1項、第16條第1項分別定
    有明文。
二、聲請意旨略以：伊有不能清償債務情事，前依消債條例規定
    ，向本院聲請調解債務清償方案，惟調解不成立。伊又未經
    法院裁定開始清算程序或宣告破產，爰聲請更生等語。
三、經查：
  ㈠聲請人前於民國108年5月3日提出債權人清冊，向本院聲請調
    解債務清償方案，經本院108年度司消債調字第219號受理，
    於108年5月29日調解不成立，聲請人於同日以言詞聲請更生
    等情，業經本院依職權調閱上開調解卷宗核閱無訛。
  ㈡聲請人於105年度至107年度均無申報所得，名下無財產，於
    台灣人壽亦未投保；又聲請人自陳於大高雄淨水工程行擔任
    水塔清洗工，日薪新台幣（下同）1,000元，有工作始有薪
    資，國定假日及週六、日不一定有班，多為休息，每月平均
    收入約23,000元，並稱106年5至12月實際收入共計168,000
    元，107年共計252,000元，108年1至7月平均每月實際收入
    約20,143元【計算式：（22,000＋15,000＋20,000＋20,000＋22
    ,000＋19,000＋23,000）÷7＝20,143，本件元以下均採四捨五
    入計算】，另聲請人於106年1月至107年6月列第四類低收入
    戶，每年領取春節慰問金3,000元，現則未領取任何補助，
    成年子女因剛退伍，亦未給付扶養費等情，有財政部高雄國
    稅局105年至107年綜合所得稅各類所得資料清單及財產歸屬
    資料清單【本院108年度司消債調字第219號卷（下稱調卷）
    第12至13頁、本案卷第15至16頁】、財產及收入狀況說明書
    （調卷第3頁）、債權人清冊（調卷第50頁）、戶籍謄本（
    調卷第10頁）、勞工保險被保險人投保資料表（調卷第11頁
    ）、個人商業保險查詢結果表（本案卷第18頁）、財團法人
    金融聯合徵信中心前置協商專用債權人清冊（調卷第5至7頁
    ）、信用報告（調卷第8至9頁）、高雄市政府社會局函（本
    案卷第20頁）、高雄市政府都市發展局函（本案卷第21頁）
    、勞動部勞工保險局函（本案卷第22頁）、收入切結書（本
    案卷第13至14頁）、存簿（調卷第22至29頁）等附卷可證。
    則在別無其他資料可認聲請人有其他收入之情形下，以其於
    108年1至7月平均每月實際收入20,143元核算現在償債能力
    之基礎，堪認妥適。
  ㈢關於聲請人個人日常必要支出部分，聲請人陳稱與子女向堂
    姐租屋居住，每月租金8,000元，另有管理費1,260元，並提
    出租賃契約書（調卷第30至33頁）為憑。惟按債務人必要生
    活費用，以最近一年衛生福利部或直轄市政府所公告當地區
    每人每月最低生活費1.2倍定之，消債條例第64條之2第1項
    定有明文。本院參酌衛福部社會司所公告108年度高雄市最
    低生活費為13,099元，又該最低生活費用之標準，係照當地
    最近1年平均每人消費支出60％，依其基準之家庭收支調查報
    告調查表格式所示有關經常性支出之調查項目，其原即包括
    利息支出、食品、衣著、房租及水費、電費、醫療保健、交
    通、娛樂、教育等基本生活需求。本院認在聲請人並無特殊
    需求，應以此最低生活費之1.2倍即15,719元認係其個人必
    要生活費用。
  ㈣承上，聲請人目前每月平均收入約20,143元，扣除個人必要
    支出15,719元後，剩餘4,424元。聲請人目前負債總額為871
    ,120元（調卷第55至56頁、第59至71頁、第75至79頁，包括
    ：台北富邦銀行、富邦資產管理股份有限公司，另雖列新誠
    國際資產管理股份有限公司為債權人，惟新加坡商艾星國際
    有限公司台灣分公司前於108年5月28日具狀陳報已受讓新誠
    國際資產管理股份有限公司之債權，且聲請人業已清償），
    以每月所餘逐年清償，至少須約16年（計算式：871,120÷4,
    424÷12≒16）始能清償完畢，應認其已不能清償債務。此外
    ，聲請人無擔保或無優先權之債務總額未逾1,200萬元，且
    無消債條例第6條第3項、第8條或第46條各款所定駁回更生
    聲請之事由存在。則聲請人聲請更生為有理由，應予准許，
    爰命司法事務官進行本件更生程序。
四、依消債條例第11條第1 項、第45條第1 項、第16條第1 項，
    裁定如主文。
中　　華　　民　　國　 108　　年　　11　　月　　25　　日
              　　民事庭　  　法　官　陳宛榆
以上正本係照原本作成。
本裁定不得抗告。
中　　華　　民　　國　 108　　年　　11　　月　　25　　日
  　                          書記官　何福添